臺灣高等法院交通事件裁定　　　　　　 94年度交抗字第931號
抗　告　人
即受處分人　　鄭翼滄即甲○○.
上列抗告人即受處分人因違反道路交通管理處罰條例案件，不服
臺灣士林地方法院，中華民國94年10月31日所為裁定（94年度交
聲字第656 號），提起抗告，本院裁定如下：
    主  文
抗告駁回。
    理  由
一、按汽車有使用註銷之牌照行駛者，處汽車所有人新臺幣3,60
    0 元以上10,800元以下罰鍰；前開註銷之牌照扣繳之，為道
    路交通管理處罰條例第12條第1 項第4 款及第2 項所明定。
    次按汽車所有人、駕駛人違反道路交通管理，經主管機關裁
    決後逾15日未向管轄地方法院聲明異議，或其聲明異議經法
    院裁定確定，而不依裁決或裁定繳納罰鍰者，按其罰鍰數額
    ，易處吊扣汽車牌照或駕駛執照1 個月至3 個月；不依期限
    繳送汽車牌照或駕駛執照者，吊銷其汽車牌照或駕駛執照，
    亦經道路交通管理處罰條例第65條第1 項第3 款定有明文。
二、抗告人即受處分人鄭翼滄（即甲○○○）所有車牌號碼FLO-
    853 號重型機車，於民國（下同）94年6 月30日13時5 分許
    ，在臺北市○○○路○ 段189 號前，使用註銷之牌照行駛。
    經臺北市政府警察局文山第二分局交通分隊員警認受處分人
    違反道路交通管理處罰條例第12條第1 項第4 款之規定，攔
    停掣單舉發。原處分機關臺北市交通事件裁決所乃依道路交
    通管理處罰條例第例第12條第1 項第4 款、第2 項之規定，
    裁處罰鍰新臺幣3,600 元，並扣繳牌照。
三、受處分人以：其所有車牌號碼FLO-853 號重型機車前有違規
    ，因畫社同仁漏繳罰鍰而遭註銷牌照，原處分機關在逕行註
    銷後多年之間，均未再行通知受處分人或有電話催繳之行為
    ，致受處分人於不知情之狀況下猶駕駛該車上路多年，原處
    分機關之處理流程顯有不妥為由，向原審法院聲明異議。
四、原裁定以：
（一）受處分人有上揭使用註銷之牌照行駛之事實，有臺北市政
      府警察局北市警交大字第ABW456241 號舉發違反道路交通
      管理事件通知單1 紙附卷可稽。
（二）受處分人所有之FLO-853 號重型機車，前於91年3 月（原
      裁定誤載為8 月）8 日11時55分許，在臺北市○○○路，
      經警舉發在設有禁止停車標誌之處所停車，由原處分機關
      臺北市交通事件裁決所於91年6 月3 日依道路交通管理處
      罰條例第56條第1 項第4 款之規定處罰鍰新臺幣1,200 元
      ，並限於91年7 月3 日前繳納，如逾期不繳納，自91年7
      月4 日起易處吊扣汽車牌照2 個月（應繳送號牌及行車執
      照），並限於91年7 月18日前繳送，91年7 月18日前未繳
      送汽車牌照者，自91年7 月19日起易處吊銷，並逕行註銷
      汽車牌照。該處分於91年6 月10日合法送達受處分人，因
      受處分人未聲明異議而確定。惟受處分人未遵期繳納罰鍰
      或繳送號牌及行車執照，經易處吊扣牌照，遭原處分機關
      依法逕行註銷牌照等情，業據原處分機關函敘甚詳，並有
      該所北市裁三字第09438429000 號函、臺北市交通事件裁
      決所北市裁三字第裁22-1A0000000號違反道路交通管理事
      件裁決書、受處分人簽收上揭裁決書之掛號郵件收件回執
      影本等在卷可稽。受處分人既未依上開裁決所定日期繳納
      罰鍰或繳送號牌及行車執照而易處吊扣牌照，原處分機關
      逕行註銷牌照，並無違誤。且上開裁決書對於受處分人應
      繳納罰鍰之期限及未遵期繳納所生之效果，均已裁示明確
      ，受處分人自不得以不知牌照已遭註銷推諉罰責。爰將受
      處分人之異議駁回，經核並無違誤，應予維持。
五、抗告人提起抗告意旨以：（一）原裁定記載抗告人前違規停
    車之時間「94年8 月8 日」，顯有錯誤；（二）抗告人所有
    之FLO-853 號重型機車，曾於91年10月及93年10月，遵照通
    知至機車行作空氣污染檢測，並未以牌照已遭註銷而拒測，
    足見臺北市交通事件裁決所於91年7 月19日所為之註銷有誤
    ；（三）抗告人之上開機車係供營業使用，不可能故意不繳
    納前違規之罰鍰新臺幣600 元，致蒙更大之損失，實乃離職
    員工未據實以告所致，臺北市交通事件裁決所未曾通知抗告
    人或催繳，流程不妥云云。經查：（一）原裁定雖將抗告人
    前開違規停車之時間「94年3 月8 日」誤載為「94年8 月8
    日」，惟就受處分人未遵期繳納罰鍰及所生牌照遭註銷之效
    果，並不生影響；（二）姑不論抗告人所提出之行車執照已
    逾其上所載「有效日期87年10月5 日」而失其效力；且環保
    單位通知車主作空氣污染檢測與交通主管機關對車牌之管理
    ，職掌不同，未可執已遵期接受檢測，即謂該牌照仍可使用
    ；（三）抗告人既未依臺北市交通事件裁決所北市裁三字第
    裁22-1A0000000號違反道路交通管理事件裁決書所定日期繳
    納罰鍰或繳送號牌及行車執照而易處吊扣牌照，致遭原處分
    機關逕行註銷牌照，自不得再使用該牌照。抗告人上開抗告
    意旨均無理由，應予駁回。
據上論斷，應依道路交通管理處罰條例第89條，道路交通案件處
理辦法第26條，刑事訴訟法第412 條，裁定如主文。
中　　華　　民　　國　　94　　年　　12　　月　　20　　日
                  交通法庭審判長法　官  吳昭瑩
　　　　　　　　　　　　　　　　法  官  李英勇
　　　　　　　　　　　　　　　　法  官  王麗莉
以上正本證明與原本無異。
不得再抗告。
                                書記官  蘇秋
中　　華　　民　　國　　94　　年　　12　　月　　21　　日
